【裁判字號】    90,訴,2280
【裁判日期】    901130
【裁判案由】    毒品危害防制條例
【裁判全文】
臺灣高雄地方法院刑事判決                          九十年度訴字第二二八號
    公  訴  人  臺灣高雄地方法院檢察署檢察官
    被      告  甲○○
右列被告因違反毒品危害防制條例案件，經檢察官提起公訴（九十年度毒偵緝字第四
四一號），本院判決如左：
    主  文
甲○○施用第一級毒品，處有期徒刑柒月，海洛因壹包（驗後淨重零點零肆公克，包
裝重零點貳柒公克），沒收銷燬之，又施用第二級毒品，處有期徒刑參月，安非他命
壹包（驗前毛重參點零肆公克）及玻璃吸食器壹個，均沒收銷燬之。應執行有期徒刑
捌月，海洛因壹包（驗後淨重零點零肆公克，包裝重零點貳柒公克）、安非他命壹包
（驗前毛重參點零肆公克）及玻璃吸食器壹個，均沒收銷燬之。
    事  實
一、甲○○前因施用毒品案件，經本院裁定送觀察、勒戒後，認無繼續施用毒品之傾
    向，經台灣高雄地方法院檢察署檢察官，於民國八十九年十一月四日，以八十九
    年度毒偵字第七一五九號不起訴處分確定。詎甲○○仍不知悔改，復基於施用毒
    品之故意，於八十九年十一月十九日，在高雄市○○區○○街二十巷九六號住處
    ，施用第一級毒品海洛因及第二級毒品安非他命各一次，嗣於八十九年十一月二
    十日二十一時四十分，在上述住處為警當場查獲，並扣得第一級毒品海洛因一包
    （淨重零點零四公克，包裝重零點二七公克）、安非他命一包（驗前毛重三點零
    四公克），及其所有供施用第二級毒品安非他命之器具玻璃吸食器一支，經本院
    以九十年度毒聲字第三六九八號裁定送觀察、勒戒後，認有繼續施用毒品之傾向
    。
二、案經高雄市政府警察局三民第一分局報告台灣高雄地方法院檢察署檢察官偵查起
    訴。
    理  由
一、訊據被告甲○○固坦承有於右揭時地施用第二級毒品安非他命之犯行，惟矢口否
    認有施用第一級毒品海洛因之犯行，辯稱：伊未施用第一級毒品海洛因云云。惟
    查，被告為警查獲時所採集尿液經送驗結果，確呈嗎啡及甲基安非他命陽性反應
    ，有高雄市立凱旋醫院煙毒尿液檢驗成績書一紙在卷可憑，且前揭醫院分別使用
    免疫分析法及薄層層析法來檢驗尿液，並非僅只一種檢驗方法，已可排除偽陽性
    反應之可能，是前揭檢驗成績書之檢驗結果，自堪採信，此外，復有扣案之第一
    級毒品海洛因一包（淨重零點零四公克，包裝重零點二七公克）、安非他命一包
    （驗前毛重三點零四公克），及其所有供施用第二級毒品安非他命之器具玻璃吸
    食器一支在卷可資佐證，且該扣案之二包毒品，經送驗分別係第一級毒品海洛因
    及第二級毒品安非他命，亦有法務部調查局鑑定通知書及高雄醫學大學附設中和
    紀念醫院檢驗報告一紙在卷可稽，是被告前揭辯稱：伊未施用第一級毒品海洛因
    云云，僅係事後卸責之詞，自不足採信。此外，被告因本案查獲後，經本院以九
    十年度毒聲字第三六九八號裁定送觀察、勒戒，認有繼續施用毒品之傾向，有台
    灣高雄看守所附設勒戒處所於九十年八月十五日，以高所坤戒勒字第二二二三號
    函送之有無繼續施用毒品傾向證明書一紙附卷可憑，是綜上所述，本案事證明確
    ，被告有右揭施用第一級毒品海洛因及第二級毒品安非他命之犯行，均應堪認定
    。
二、核被告所為，係犯毒品危害防制條例第十條第一項之施用第一級毒品罪及同條第
    二項之施用第二級毒品罪。被告持有第一級毒品海洛因及第二級毒品安非他命後
    進而施用，其持有之低度行為應為施用之高度行為所吸收，均不另論罪。被告所
    犯上揭二罪，犯意各別，行為亦殊，應予分論併罰。爰審酌被告已二犯施用毒品
    之犯行，顯見被告並不知悔悟，及其施用毒品之種類、次數與其他一切情狀，分
    別量處如主文所示之刑，並定其應執行刑，以資懲儆。扣案之海洛因一包（淨重
    零點零四公克，包裝重零點二七公克）及安非他命一包（驗前毛重三點零四公克
    ），分別係毒品危害防制條例第二條第二項第一款之第一級毒品及同條項第二款
    之第二級毒品，另被告施用毒品之器具玻璃吸食器一支，經送驗結果亦呈甲基安
    非他命陽性反應，是該玻璃吸食器已有安非他命附著其上，而無法剝離，應視同
    為第二級毒品安非他命，故上開扣案物，均應依毒品危害防制條例第十八條第一
    項規定，宣告沒收並諭知銷燬，另經送鑑定而耗損之第一級毒品海洛因及第二級
    毒品安非他命，均已滅失，本院爰不另為沒收銷燬之諭知，併此敘明。
據上論斷，應依刑事訴訟法第二百九十九條第一項前段，毒品危害防制條例第十條第
一項、第二項、第十八條第一項，刑法第十一條、第五十一條第五款，判決如主文。
本案經檢察官呂幸玲到庭執行職務。
中      華      民      國      九十      年      十一  月    三十    日
                                  臺灣高雄地方法院刑事第三庭
                                          審判長法  官   涂  裕  斗
                                                法  官   李  淑  惠
                                                法  官   呂  憲  雄
右正本證明與原本無異。
如不服本判決，應於判決送達後十日內，向本院提出上訴狀。
                                                書記官   許  麗  珠
中      華      民      國      九十      年      十一    月    三十    日
附錄本判決論罪科刑之法條：
毒品危害防制條例第十條第一項、第二項
施用第一級毒品者，處六月以上五年以下有期徒刑。
施用第二級毒品者，處三年以下有期徒刑。
毒品危害防制條例第十八條第一項
查獲之毒品及專供製造或施用毒品之器具，不問屬於犯人與否，均沒收銷燬之。但合
於醫藥或研究之用者，得不予銷燬。


司法院資訊處製作；財團法人民間司法改革基金會備份。
